臺灣士林地方法院刑事判決　　　　　　 96年度交易字第536號
公　訴　人　臺灣士林地方法院檢察署檢察官
被　　　告　甲○○
上列被告因過失傷害案件，經檢察官提起公訴（96年度偵字第
4678號），本院判決如下：
    主  文
甲○○犯過失傷害罪，處拘役伍拾日，如易科罰金，以新臺幣壹
仟元折算壹日，減為拘役貳拾伍日，如易科罰金，以新臺幣壹仟
元折算壹日。緩刑貳年。
    事  實
一、甲○○於民國95年12月1日下午3時30分許，騎乘其所有之車
    牌號碼CPW-767 號重型機車，沿台北市○○區○○路由東往
    西方向行駛，行至同路段與行愛路有閃光號誌之交岔路口時
    ，其行向燈號為閃光紅燈，為支線道車。適乙○駕駛車牌號
    碼CJ-1493 號自用小客車，沿行愛路北往南行駛至該路口，
    其行向燈號為閃光黃燈，為幹線道車。甲○○本應注意汽車
    行駛至閃光紅燈之交岔路口時，車輛應減速接近，先停止於
    交岔路口前，讓幹道車優先通行後認為安全時，方得續行，
    況依當時情形為天候晴、有日間自然光線、路面狀況為乾燥
    、無缺陷、無障礙物且視距良好，並無不能注意之情事，詎
    甲○○疏未注意左右來車並禮讓幹道車優先通行，於通過上
    開路口時，貿然直行，撞及乙○所駕駛之車牌號碼CJ-1493
    號自用小客車左側車身，致乙○受有雙手多處淺層刺傷及挫
    傷、右肩部挫傷及前胸部挫傷之身體傷害。甲○○於警方抵
    達車禍現場，未明犯罪人時，當場向警方自首而接受裁判。
二、案經乙○訴由臺北市政府警察局內湖分局移送臺灣士林地方
    法院檢察署檢察官偵查起訴。
    理  由
一、訊據被告甲○○對於其所騎乘之機車撞及告訴人乙○所駕駛
    之汽車及告訴人受傷之事實固不爭執，惟堅決否認有過失傷
    害犯行，辯稱：當其進入路口時有減速，車速約30至40 公
    里，且有於觀察兩邊均無車輛後才通過，其並無過失等語。
    經查：
（一）被告於上開時、地騎乘重型機車，行經台北市○○區○○
      路東往西與行愛路設有閃光號誌正常運作之交岔路口時，
      在該路口其因行車貿然直行，而撞及由告訴人所駕駛之車
      牌號碼CJ-1493 號自用小客車左側車身，致告訴人受有雙
      手多處淺層刺傷及挫傷、右肩部挫傷及前胸部挫傷等情，
      業據被告迭於警詢、檢察官偵查中、本院準備程序及審理
      中坦承，核與告訴人於警詢、檢察官偵查中之指證情節相
      符，並有道路交通事故現場圖、道路交通事故調查報告表
      (一)(二)、臺北市政府警察局內湖分局交通分隊道路交通事故
      補充資料表、交通事故談話記錄表、現場照片6 幀及財團
      法人中心診所醫院診斷證明書在卷可稽。
（二）證人即告訴人乙○於審理中證稱：其是從民權大橋下民權
      東路右轉行愛路，沿行愛路直行到行忠路路口，當時車速
      不快，對向車道是塞車；其前車開過行忠路口，才跟著開
      過去，被告的車就過來；其車子左車門及左前葉子板都被
      撞，他女朋友人彈起來就撞到我的擋風玻璃；對向車道的
      汽車是塞到已經佔據行忠路東往西的方向（證人於偵卷內
      所附之道路交通事故現場圖標明），被告騎乘之機車應該
      從車陣中鑽出來等語（見本院審判筆錄）；核與卷附之道
      路交通事故現場圖及現場照片所示，事故現場之重型機車
      沿行忠路東往西方向內側車道行駛至肇事地點時，該車之
      右前斜板與沿行愛路北往南內側車道行駛之自小客車左前
      車頭發生撞及等情相符。而被告於本院審理中亦供稱：其
      係閃紅燈時騎車過去，而告訴人則於閃黃燈時通過；其所
      騎乘之車道是空的，而告訴人所行駛之對向車道是塞車，
      惟於女友提醒他小心之際，隨即與告訴人發生碰撞；女友
      應該有看到告訴人之車子，才叫他小心等語（見本院審判
      筆錄），足見上開撞及應為被告疏忽所致甚明。再者，衡
      以常情，倘被告先停止於交岔路口前，讓幹線車道優先通
      行後認為安全時，再續行，則無此車禍事故發生。故被告
      上開所辯，不足採信。
（三）按車輛行至交岔路口，支線道車應讓幹線道車先行；又閃
      光紅燈表示「停車再開」，車輛應減速接近，先停止於交
      岔路口前，讓幹道車優先通行後認為安全時，方得續行，
      分別為道路交通安全規則第102 條第1 項第2 款前段、道
      路交通標誌標線號誌設置規則第211 條第1 項第2 款定有
      明文。被告為汽車駕駛人，對於上開行車規則，自應知之
      甚詳，並予注意，而依卷附道路交通事故調查表所示，事
      發時為天候晴，有日間自然光線，且視距良好，該路口為
      市區○路口，設有正常運作之閃光號誌，道路則為鋪設柏
      油、無缺陷、無障礙物之乾燥路面，並無不能注意之情事
      ，其為支線道車，竟疏未注意讓告訴人之幹線道車先行，
      致所騎乘機車右側車頭撞及告訴人駕駛之汽車左前葉子板
      與左前側車門中間，其有過失，應可認定。而告訴人因此
      次車禍，受有雙手多處淺層刺傷及挫傷、右肩部挫傷及前
      胸部挫傷之傷害，已如前述，是被告之過失與告訴人受傷
      ，顯有相當因果關係。
（四）綜上，本件事證明確，被告犯行洵堪認定。
三、核被告所為，係犯刑法第284 條第1 項前段之過失傷害罪。
    被告於警方抵達車禍現場，未明犯罪人時，當場向警方自首
    ，此為卷附台北市政府警察局內湖分局交通分隊道路交通事
    故肇事人自首情形紀錄表所紀錄明確，應依刑法第62條前段
    規定，得減輕其刑。爰審酌本件車禍係被告「支線道車未讓
    幹線道車先行」為肇事原因，所幸告訴人所受傷害非重，詎
    被告犯後未坦承犯行，雖與告訴人達成民事和解，但本件告
    訴人未撤回刑事告訴，及其生活狀況、品行、智識程度等一
    切情狀，量處如主文所示之刑。又被告係於96年4 月24日以
    前犯本罪，應依中華民國96年罪犯減刑條例第2 條第1 項第
    3 款之規定減其宣告刑期二分之一，並諭知其易科罰金之折
    算標準。末查被告前未曾因故意犯罪而受有期徒刑以上刑之
    宣告，此有臺灣高等法院被告前案紀錄表1 份附卷可查，本
    院審酌被告因一時疏忽，誤觸刑章，情節非重，經此起訴、
    審判，當知所警惕，信無再犯之虞，因認其所受宣告之刑以
    暫不執行為適當，爰併諭知緩刑2 年，以啟自新。
據上論斷，應依刑事訴訟法第299 條第1 項前段，刑法第284 條
第1 項前段、第62條前段、第41條第1 項前段、第74條第1 項第
1 款，刑法施行法第1 條之1 ，中華民國96年罪犯減刑條例第2
條第1 項第3 款、第7 條，判決如主文。
本案經檢察官蔡啟文到庭執行職務。
中　　華　　民　　國　　96　　年　　10　　月　　19　　日
                  刑事第四庭法  官  劉秉鑫
以上正本證明與原本無異。
如不服本判決，應於收受送達後10日內向本院提出上訴書狀，其
未敘述上訴之理由者並得於提起上訴後20日內向本院補提理由書
（均須按他造當事人之人數附繕本）。
                            書記官  吳尚文
中　　華　　民　　國　　96　　年　　10　　月　　19　　日
附錄論罪科刑法條
刑法第284條第1項
因過失傷害人者，處 6 月以下有期徒刑、拘役或 5 百元以下罰
金，致重傷者，處1 年以下有期徒刑、拘役或5 百元以下罰金。
